【裁判字號】    89,易,1846
【裁判日期】    900226
【裁判案由】    傷害
【裁判全文】
臺灣彰化地方法院刑事判決                        八十九年度易字第一八四六號
    公  訴  人  臺灣彰化地方法院檢察署檢察官
    被      告  甲○○
右列被告因傷害案件，經檢察官提起公訴（八十九年度偵字第七八八七號）
，本院判決如左：
        主  文
甲○○傷害人之身體，處拘役參拾日，如易科罰金以參佰元折算壹日。
        事  實
一、甲○○於民國（下同）八十九年九月八日晚間十一時三十分許，在彰化縣彰化市鎮五十四之九號處，因打牌與乙○○彼此出言相譏相斥，而發生爭執，乃基
    於傷害之犯意，徒手毆打乙○○，致使受有左頰、上唇中央上側面多處皮下瘀血
    等傷害。經乙○○檢具診斷書一紙，於八十九年九月十五日向彰化縣警察局彰化
    分局中華路派出所提出告訴。
二、案經被害人乙○○訴由彰化縣警察局彰化分局報請臺灣彰化地方法院檢察署檢察
    官合併偵查起訴。
        理  由
一、訊據被告甲○○（以下簡稱被告）固坦承有於前開時、地與告訴人乙○○（以下
  簡稱告訴人）起爭執，惟否認有基於傷害犯意，毆打告訴人之情事，辯稱：當時
    係告訴人持掃把欲施暴云云。經查：告訴人於前開時、地因被告徒手毆打，致受
    有左頰、上唇中央上側面多次皮下瘀血等傷害之事實，業據告訴人指訴甚詳，並
    經醫師驗明製具診斷書在卷可稽。查本案被告與告訴人確有因打牌起爭執之情事
    ，已經被告及證人林春銓供證在卷。再衡之告訴人係於受傷翌日迅至彰化醫院診
    斷驗明之情節，當認其指訴因於前晚與被告言詞衝突，受被告毆打而受傷害一節
    ，應非虛妄。又稽之告訴人所受之傷勢，係左頰、上唇中央上側面多處皮下瘀血
    等傷害，顯非單純拉扯所致，亦認其於警、偵訊時所指訴被告以拳頭施暴之情節
    屬實。徵之社會事實與經驗，被告係正值壯年之男性，身強體健，而告訴人則屬
    婦女，雙方之攻擊防禦能力，甚為懸殊，倘被告無基於傷害告訴人之犯意，對之
    施暴，告訴人當無身受多處傷痕之理。顯認被告係出於傷害之故意，始對被害人
    實施傷害之行為，其行為並不合於正當防衛所必要之限度。是本案事證明確，被
    告犯行洵足認定。另證人林春銓乃證稱：係目睹告訴人持掃把追逐被告至屋外，
    至於先前之衝突並未看見等語，而據告訴人之指訴，被告於屋內房間賭博之際，
    揮拳毆打，是證人於被告出手毆打告訴人時既未在場目擊，自不得依其證詞，為
    被告有利之認定。
三、核被告所為，係犯刑法第二百七十七條第一項之罪。按任何個人或團體遇有糾紛
    ，應循合法管道解決，縱因相對立之他方有甚為不當之舉措，受激難耐，苟無合
    法之正當事由，法律亦不容以暴力相向。爰審酌被告之素行，犯罪之動機、犯罪
    時所受之刺激、犯罪之手段、被害人所受傷害程度，及本案其他情節，並被告犯
    後之態度等一切情狀，量處如主文所示之刑，並諭知如易服勞役之折算標準。本
    案被告與被害人往後如均能記取此教訓，理性思考解決糾紛之正確要領，彼此知
    所忍讓，避免過當之言行，並儘速處理本案之和解事宜，對雙方往後之和平相處
    必有所助益，特此誡勉。
據上論斷，應依刑事訴訟法第二百九十九條第一項前段，刑法第第二百七十七條第一
項、第四十一條，罰金罰鍰提高標準條例第一條前段、第二條，判決如主文。
中      華      民      國    九十      年      二      月    二十六    日
                                臺灣彰化地方法院刑事第一庭
                                        法  官  蔡  紹  良
右正本證明與原本無異。
如不服本判決，應於判決送達後十日內向本院提出上訴狀(須附繕本)。
告訴人或被害人對於判決如有不服具備理由請求檢察官上訴者，其上訴期間之計算係
以檢察官收受判決正本之日期為準。
中      華      民      國    九十      年      三      月      五      日
                                        法院書記官  王  惠  嬌
刑法第二百七十七條
傷害人之身體或健康者，處三年以下有期徒刑，拘役或一千元以下罰金。
犯前項之罪，因而致人於死者，處無期徒刑或七年以上有期徒刑，致重傷者，處三年
以上，十年以下有期徒刑。


司法院資訊處製作；財團法人民間司法改革基金會備份。
